# 请教各位老师几个关于出资的问题

提问人：youmi111 时间：2019-10-21 06:30:13
请问各位老师三个问题，
一是：公司股东在公司注册资本的范围内实际缴纳出资并增加实收资本需要再出个股东会决议吗？
二是：如果是以原材料和固定资产出资必须要有评估报告吗？没有不行吗？
三是：公司实际情况是：工商登记的是一人有限责任公司，实际情况和账面记录的是有多个股东，只是当时增加股东后没有变更工商登记。这种情况下公司性质是按照工商登记为准还是实际情况为准，比如出股东会决议的时候是按照自然人独自出股东决定呢还是按照实际情况出个包含所有实际股东的股东会决议？
这里先谢过各位指教的老师了

回答人：chenyiwei
1 、一般不需要。但如果涉及改变出资方式、改变出资期限等涉及原公司章程或股东协议修改的情况，则需有相关的股东会决议。
2 、根据《公司法》第二十七条：对作为出资的非货币财产应当评估作价，核实财产，不得高估或者低估作价。法律、行政法规对评估作价有规定的，从其规定。
3 、这种情况应建议公司尽快按实际出资情况办理变更登记，换发出资证明书，然后依据变更后的工商登记信息对公司性质予以认定。